臺灣板橋地方法院民事裁定          100年度輔宣字第46號
聲  請  人  張宗耀
相  對  人  張煥忠
關  係  人  張美鳳
上列聲請人聲請對相對人為輔助宣告事件，本院裁定如下：
    主    文
宣告張煥忠（男，民國○○年○月○○○日生，身分證統一編號
：Ｚ000000000號）為受監護宣告之人。
選定張宗耀（男，民國○○○年○月○○日生，身分證統一編號
：Ｚ000000000號）為受監護宣告之人之監護人。
指定張美鳳（女，民國○○○年○月○○日生，身分證統一編號
：Ｚ000000000號）為會同開具財產清冊之人。
聲請費用新臺幣壹仟元由受監護宣告之人張煥忠負擔。
    理    由
一、聲請意旨略以：聲請人之父即相對人張煥忠，因罹患陳舊性
    腦中風合併右側肢體偏癱，因其為（受）意思表示或辨識其
    效果之能力顯有不足，為此依民事訴訟法第597 條以下之規
    定，聲請對相對人為輔助宣告，若經鑑定結果，相對人有監
    護之必要，則請求對相對人為監護宣告等語。
二、按對於因精神障礙或其他心智缺陷，致不能為意思表示或受
    意思表示，或不能辨識其意思表示之效果者，法院得因本人
    、配偶、四親等內之親屬、最近一年有同居事實之其他親屬
    、檢察官、主管機關或社會福利機構之聲請，為監護之宣告
    ，民法第14條第1 項定有明文。又法院對於輔助宣告之聲請
    ，認有監護之必要者，應向聲請人曉諭變更為監護宣告之聲
    請，不為變更者，應駁回其聲請，民事訴訟法第624 條之8
    亦有明文。
三、經查：聲請人主張之事實，業據其提出身心障礙手冊影本、
    同意書、親屬系統表、戶籍謄本等件為證。本院審驗該相對
    人張煥忠之心神狀況，並採用鑑定人石牌振興醫院醫師陳威
    廷之意見，認該相對人為陳舊性腦中風合併右側肢體偏癱，
    意識清醒，右側肢體癱瘓攣縮，無法言語，反覆點頭及肢體
    動作，但卻無適當反應，生活無法自理，需人24小時照顧，
    其意思表示或辨識意思表示效果之程度為完全不能，預後及
    回復之可能性差，為符合監護之宣告之人等情，業經石牌振
    興醫院醫師陳威廷鑑定屬實，有該醫院100 年12月13日精神
    鑑定報告書1 件附卷可稽。是以本院認相對人張煥忠顯因前
    開事由致不能辨視其意思表示之效果，而有監護之必要，且
    經本院曉諭聲請人後，聲請人已於100 年12月7 日當庭表示
    若經鑑定結果，相對人有監護之必要時，即變更為對相對人
    為監護宣告之聲請，此有非訟事件筆錄在卷可稽，爰依前開
    規定，宣告相對人張煥忠為受監護宣告之人。
四、次按受監護宣告之人應置監護人。法院為監護之宣告時，應
    依職權就配偶、四親等內之親屬、最近1 年有同居事實之其
    他親屬、主管機關、社會福利機構或其他適當之人選定1 人
    或數人為監護人，並同時指定會同開具財產清冊之人。法院
    為前項選定及指定前，得命主管機關或社會福利機構進行訪
    視，提出調查報告及建議。監護之聲請人或利害關係人亦得
    提出相關資料或證據，供法院斟酌。法院選定監護人時，應
    依受監護宣告之人之最佳利益，優先考量受監護宣告之人之
    意見，審酌一切情狀，並注意下列事項：(一)受監護宣告之
    人之身心狀態與生活及財產狀況。(二)受監護宣告之人與其
    配偶、子女或其他共同生活之人間之情感狀況。(三)監護人
    之職業、經歷、意見及其與受監護宣告之人之利害關係。(
    四)法人為監護人時，其事業之種類與內容，法人及其代表
    人與受監護宣告之人之利害關係。民法第1110條、第1111條
    、第1111條之1 分別定有明文。又按監護宣告之裁定，應同
    時選定監護人及指定會同開具財產清冊之人，並附理由，民
    事訴訟法第604 條第1 項定有明文。
五、經查：聲請人張宗耀係相對人之子，此有聲請人提出之戶籍
    謄本、親屬系統表為憑，而相對人之最近親屬即其子女張家
    榮、張美惠、張詩斌、張宗燁、張美秀、張茂隆、張美珍均
    立有書面表示同意由聲請人張宗耀為相對人之監護人、及由
    張美鳳擔任會同開具財產清冊之人等情，亦據聲請人提出同
    意書在卷可憑。經核聲請人張宗耀為相對人之子，由其負責
    護養及照顧相對人並管理其財產，應能符合相對人之最佳利
    益，爰選定聲請人張宗耀為相對人之監護人，併指定張美鳳
    為會同開具財產清冊之人。
六、依民事訴訟法第608條第1項裁定如主文。
中    華    民    國   100    年    12    月     16   日
                  家事庭  法  官  劉大衛
以上正本係照原本作成。
如不服本裁定關於選定監護人及指定會同開具財產清冊之人等部
分，應於送達後10日內向本院提出抗告狀，並繳納抗告費新臺幣
1,000元；其餘關於宣告監護之部分，不得抗告。
中    華    民    國   100    年    12    月     16   日
                          書記官  郭雅妮